臺灣高等法院刑事判決
109年度交上易字第223號
上  訴  人  
即  被  告  林振發



上列上訴人因過失傷害案件，不服臺灣臺北地方法院108年度交
易字第157號，中華民國109年4月29日第一審判決（起訴案號：
臺灣臺北地方檢察署108年度偵字第10147號），提起上訴，本院
判決如下：
    主  文
上訴駁回。
    事  實
一、林振發於民國107年12月29日11時許，駕駛車牌號碼0000-00
    號自用小客車由新北市新店區安民街行駛，於同日11時5 分
    許，返回其位於新店區安民街216 號住處社區，由新店區安
    民街右轉往該社區停車場時，本應注意汽車行駛時車前狀況
    ，隨時採取必要之安全措施及在轉彎車道通行時應減速慢行
    ，以避免危險或交通事故之發生，且該日天氣晴朗，自然光
    線明亮、視距良好，並無不能注意之情事，竟疏未注意車前
    人車動態，即貿然右轉彎，適有鄭秀英騎乘車牌號碼000-00
    0 號普通輕型機車亦於地下停車場入口前停等欲進入停車場
    ，二車因而發生碰撞，致鄭秀英受有右側小腿挫傷、右側膝
    部擦傷等傷害。林振發於肇事後，在犯罪未被有偵查權之機
    關或公務員發覺前，即向據報前往處理之警員坦承肇事，自
    首而接受裁判。
二、案經鄭秀英訴由新北市政府警察局新店分局報告臺灣臺北地
    方檢察署（下稱臺北地檢署）偵查後提起公訴。
    理  由
壹、證據能力
一、社區停車場出入口監視器影翻拍像光碟有證據能力：
　㈠刑事訴訟法第159條第1項規定：「被告以外之人於審判外之
    言詞或書面陳述，除法律有規定者外，不得作為證據。」該
    所謂「被告以外之人於審判外之言詞或書面陳述」，並不包
    含「非供述證據」在內。而照相機拍攝之照片，係依機器之
    功能，攝錄實物形貌而形成圖像，除係以人之言詞或書面陳
    述為攝取內容，並以該內容為證據外，照片所呈現之圖像，
    並非屬人類意思表達之言詞或書面陳述，當不在上引規定「
    被告以外之人於審判外之言詞或書面陳述」之範圍內，其有
    無證據能力，自應與一般物證相同，端視其取得證據之合法
    性及已否依法踐行證據之調查程序，以資認定。又錄影係以
    機器設備將事件經過如實照錄，苟未經過人為剪接，錄影光
    碟之內容即係所錄事實之重現，並未摻雜任何人之作用，致
    影響內容所顯現之真實性，自有證據能力。
　㈡上訴人即被告林振發主張卷附之社區停車場出入口監視器影
    像翻拍光碟經他人偽造、變造，應無證據能力云云。惟查：
  ⒈經原審及本院當庭當庭勘驗該監視器錄影光碟檔案內容（檔
    名：IMG_5962），該光碟內行車錄影器影像內容之時間與本
    案事故發生時間相同，影像中所見之車輛行駛路段及案發地
    點、過程，與道路交通事故現場圖所載相符，有原審及本院
    勘驗筆錄、原審勘驗畫面擷圖附卷可憑（見臺灣臺北地方檢
    察署108年度偵字第10147號卷〈108偵10147卷〉第37頁、原審
    交易卷第157號卷第59-65頁、本院卷第72頁），亦與被告於
    警詢時所陳其於107年12月29日11時05分在新店區安民街216
    號發生交通事故等語相符（見108偵10147卷第8頁背面），
    復參以原審勘驗畫面擷圖可知，肇事汽車之右前方與告訴人
    機車之左後方發生碰撞，被告於警詢時亦陳稱因於107年12
    月29日11時05分所發生之車禍事故因而致其受有右前方保桿
    及大燈有擦傷，其所駕駛之車輛為車牌號碼0000-00號自用
    小客車等語（見1085偵10147卷第8頁背面），此有新北市政
    府新店分局交通分隊所拍攝之車牌號碼0000-00號自用小客
    車車損照片可佐（見108偵10147卷第53頁），顯見該監視器
    錄影畫面顯示之肇事車輛即為被告所駕駛。被告辯稱卷附之
    監視器錄影光碟畫面中肇事車輛並非被告，實屬無據，足認
    所翻拍之社區停車場出入口監視器錄影光碟內容確屬案發當
    日被告車輛進入社區停車場經過之錄影畫面無訛。
  ⒉被告爭執其當時進入社區停車場是45 度角停車與監視器錄影
    畫面不同，且監視器錄影畫面光線遠勝於馬路的照片，監視
    器影像內容有違反物理法則與經驗法則，該監視器錄影畫面
    應屬偽造云云。惟被告駕駛車牌號碼0000-00 號自用小客車
    進入社區停車場時之角度是否確為45度角，並無任何證據可
    資證明，尚不足以此認定卷附之社區停車場出入口監視器錄
    影畫面為他人所偽造，且本院綜合監視器錄影光碟之勘驗結
    果、原審勘驗畫面擷圖、道路交通事故現場圖、被告於警詢
    之供述與新北市政府警察局交通分隊所拍攝之被告車損照片
    ，認定卷附之監視器錄影翻拍光碟即為本案事故發生日被告
    車輛進入本案社區停車場經過畫面無誤，被告徒憑己見指摘
    監視器錄影光碟有違反物理法則與經驗法則之情而認光碟內
    容係屬偽造，洵屬無據。是被告上開所辯，均難認可採。
  ⒊另被告雖稱其詢問新北市政府警察局新店交通分局隊員警關
    學鴻，該員警稱該社區停車場出入口監視器錄影檔確實由告
    訴人所提供，本案應有另一個版本的監視器錄影檔案存在云
    云，惟證人即承辦員警關學鴻於本院審理時證稱其於承辦本
    案事故時，有向社區管委會調取監視器錄影畫面，並由社區
    管委會提供，當時告訴人的先生在場，且其已與社區管委會
    確認本案事故發處僅有一監視器（見本院卷第69-70、81頁
    ），且經原審函詢新北市政府警察局新店分局是否尚有留存
    本案事故現場之其他光碟，並請求該局提供翻拍監視器影像
    之原始錄影檔，員警關學鴻函覆以留存於交通分隊的影像畫
    面與陳報予原審法院的影像畫面一致，尚表示因其為避免操
    作該監視系統不當而致系統損壞，經社區管委會同意後，而
    以其相機翻拍該監視器影像（見原審交易卷第89頁）。員警
    關學鴻於本院之供述，業經其具結，當無甘冒偽證重責，而
    虛偽證述，自足憑採。且其就所翻拍之監視器影像來源，其
    前後均一致表示係向社區管委會取得，並無被告所辯證述前
    後矛盾之情。原審亦函詢本案事故發生地所在之社區即新北
    市新店區凡賽斯花園社區管理委員會，其表示監視器錄影檔
    案已逾保存期限而銷毀，此有凡賽斯花社區管理委員會回函
    附卷可參（見原審交易字卷第97頁）。是被告徒以卷附之監
    視器錄影光碟係告訴人所提供，即質疑影片為他人偽造製作
    ，顯難採憑。
　㈢綜上，前開社區停車場出入口之監視器影像光碟為本案案發
    過程畫面，未經他人偽造、變造，其證據之取得過程及其內
    容所顯現之真實性並無疑義，且該影像光碟應經本院與原審
    當庭勘驗，亦無其餘違法取證之情事，自有證據能力。
二、告訴人所提出之107年12月29日天主教耕莘醫療財團法人耕
    莘醫院診斷證明書1紙，有證據能力：
　㈠按除顯有不可信之情況外，從事業務之人於業務上或通常業
    務過程所須製作之紀錄文書、證明文書，得為證據，刑事訴
    訟法第159 條之4 第2 款定有明文，且按醫院病歷及診斷證
    明書，係病患就診時，醫師就其病症所為之診斷及治療處置
    ，所製作之紀錄文書及證明文書。犯罪事件中之被害人因身
    體所受之傷害前往醫療院所接受治療，並要求醫師依據診斷
    結果開立診斷證明書，就被害人之立場而言，該診斷證明書
    固然可能供日後訴訟上證明之特定目的使用，然就醫師之立
    場而言，仍屬從事醫療業務之人，於例行性之診療過程中，
    依據實際診斷結果而製作之病歷及診斷證明書，自屬於醫療
    業務上或通常醫療業務過程所製作之紀錄文書、證明文書，
    依刑事訴訟法第159 條之4第2款規定，除顯有不可信之情況
    外，得為證據（最高法院101年度台上字第3847號判決意旨
    可資參照）。
　㈡經查：本件告訴人所提出之107年12月29日天主教耕莘醫療財
    團法人耕莘醫院診斷證明書1紙（見108偵10147卷第19頁）
    ，本院審酌該診斷證明書，乃告訴人前往就診後，由醫師依
    據診斷結果並依醫師法相關規定所製作，具有相當中立性，
    其上蓋有該院院章以擔保真實性，復經原審調閱告訴人於10
    7年12月29日上午11時32分之急診護理評估紀錄核對無誤（
    見原審交易字卷第105-111頁），查無顯有不可信之情況，
    依刑事訴訟法第159 條之4 第2 款之規定，認應具有證據能
    力。至該診斷證明書所載之院址為「新北市○○區○○路000號
    」，並非告訴人實際看診之安康院區院址，然此係因電腦程
    式之誤載，有天主教耕莘醫療財團法人耕莘醫院函文附卷可
    參（見原審交易字卷第103頁），自不得執此逕認該診斷證
    明書記載之全部內容即有不實或有何顯不可信之情況。則被
    告主張107年12月29日天主教耕莘醫療財團法人耕莘醫院診
    斷證明書上所載之地址有誤，挫傷之記載亦與其他診斷紀錄
    矛盾不符，而認有顯不可信之情形下製作云云，當非可採。
三、除上述外，本判決下列所引用其餘供述證據，檢察官、被告
    於本院審理程序中均未爭執（見本院卷第73-74頁），迄言
    詞辯論終結前均未聲明異議，本院審酌結果，認上開證據資
    料製作時之情況，尚無違法不當及證明力明顯過低之瑕疵，
    亦認為以之作為證據屬適當，依刑事訴訟法第159 條之5 規
    定，認均具有證據能力。
四、除前述外，下述本判決認定事實引用之其餘非供述證據，並
    無證據證明係公務員違背法定程序取得，且與本件待證事實
    具有自然之關聯性，依刑事訴訟法第158 條之4 規定反面解
    釋，認均有證據能力。
貳、實體部分
一、認定事實所憑之證據與理由：
　　訊據被告林振發固坦承於107年12月29日上午11時5分許，駕
    駛車牌號碼0000-00號自用小客車返回其位於新店區安民街2
    16號住處社區，由新店區安民街右轉往社區停車場時，與告
    訴人騎乘車牌號碼000-000號普通輕型機車發生碰撞之事實
    ，惟矢口否認有何過失傷害犯行，辯稱：我進入社區停車場
    ，不可能不減速，且社區停車場出入口處無廣角鏡，車道兩
    側有牆柱且停放其機車，當天陰天，入口處光線隱晦，導致
    我未能注意停於車道上之告訴人機車，而與該車輕碰，其減
    速右轉45度角時，有注意到告訴人機車，並無過失；且碰撞
    後，我有立刻下車慰問，至今，不知告訴人是否及受何傷害
    ，且告訴人所提之診斷證明與其他紀錄有多處矛盾云云。
    經查：
　㈠被告於107年12月29日11時許，駕駛車牌號碼0000-00號自用
    小客車由新北市新店區安民街行駛，於同日11時5分許，返
    回其位於新店區安民街216號住處社區，由新店區安民街右
    轉往社區停車場時，適有告訴人騎乘車牌號碼000-000號普
    通輕型機車亦於地下停車場入口前停等欲進入停車場，二車
    發生碰撞等事實，被告坦承不諱（見原審交易卷第132-133
    頁），核與告訴人於警詢證述相符（見108偵10147卷第11-1
    3頁），並有道路交通事故現場圖、道路交通事故調查報告
    表㈠ 、㈡ 、道路交通事故談話紀錄表、新北市警察局新店分
    局交通分隊交通事故照片、監視器錄影畫面翻拍照片、原審
    及本院勘驗筆錄在卷可佐（見108偵10147卷第37-65頁、原
    審交易卷第59-65頁、本院卷第72頁），是此部分事實，首
    堪認定。
　㈡本案車禍發生之過程，業據告訴人於警詢時陳稱：事發前，
    我騎乘機車在社區的車道出入口停等，當時我在等待車道的
    鐵門開啟並準備騎往地下停車場，此時由被告所駕駛的自用
    小客車沿安民街右轉進地下停車場時，我就被對方駕駛的車
    輛給撞擊上而倒地等語（見108偵10147卷第12頁）。
　㈢觀諸本院勘驗案發時之社區停車場監視器錄影檔案（檔案名
    稱：「IMG_5962.MOV」）之勘驗筆錄（見本院卷第72頁），
    其結果為：
　⒈2018.12.29上午（下同）11：05：26（即監視器右上方所載
    之時間11：46：48）畫面一開始地下停車場入口處左方有一
    輛機車橫停，入口處中央有一身穿紅色外套、黑長褲之人（
    即告訴人）坐在機車，並朝向監視器拍攝之方向，影片中當
    天天氣晴朗。
　⒉11：05：26-11：05：28（即監視器右上方所載之時間11：46
    ：48-11：46：50）
　　11：05：26肇事汽車從畫面左側轉進，11：05：27畫面中可
　　見該肇事汽車之右前輪及車頭均向右往地下停車場方向駛，
    繞過停放在告訴人之機車。11：46：28畫面中可見肇事汽車
    停置於告訴人機車停等處之左後方，二車車距相近。
　⒊11：05：28-11：05：29（即監視器右上方所載之時間11：46
    ：51-11：46：52）
　　畫面中顯示汽車與機車發生碰撞，告訴人之機車受推移往畫
    面左方（即告訴人右方）移動，肇事汽車沒有移動位置。
　⒋11:05:30（即監視器右上方所載之時間11：46：52）-影片結
    束告訴人之機車於撞到畫面左側之牆柱並倒在告訴人雙腿之
    間，機車倒地後，告訴人雙手撐著牆柱立於原地，肇事汽車
    仍未有移動，至影片結束為止畫面中可見告訴人時而站立時
    而彎腰。
　㈣上開現場監視器其畫面中之汽車為被告所駕駛之汽車，業如
    前述，綜合上開現場監視器錄影光碟之勘驗結果、原審勘驗
    畫面擷圖（見原審交易字卷第59-65頁），核與告訴人之警
    詢供述相符。雖依道路交通事故調查報告表㈠記載案發當日
    天氣為「陰」（見108偵10147卷第41頁），然依本院勘驗現
    場監視器錄影之結果，顯示本案事故發生時天氣晴朗，再參
    以新北市政府警察局新店分局交通分隊於本案事故發生之日
    所拍攝之照片，亦顯示該日光線明亮（見108偵10147卷第49
    頁），並無被告所稱由上開照片可見烏雲密布之情，且無論
    該日是否為陰天，上開照片可見當日光線尚屬明亮，並無影
    響被告行車視線之情。再參以現場監視器錄影光碟之勘驗結
    果，告訴人騎乘機車於社區停車場出入口停等時，確實因為
    被告駕駛之車輛未能完全減速，而遭被告駕駛之車輛碰撞。
　㈤又按汽車行駛時，汽車駕駛人轉彎前應減速慢行，並應注意
    車前狀況隨時採取必要之安全措施，道路交通安全規則第94
    條第3項前段及道路交通管理處罰條例第48條第1項第1款分
    別定有明文。被告自民國80年即領有汽車駕照，此有公路監
    理電子閘門證號查詢汽車駕駛人查詢結果1 份在卷可憑（見
    108偵10147號卷第23頁），且於案發時既已44歲，為智識正
    常之成年人，駕駛汽車上路，對於前開規定自不得諉為不知
    ，則其駕駛上開機車行經事故地點時，自應遵守前揭規定，
    被告駕車依法即負有前開注意義務，駕駛汽車轉彎前應減速
    慢行，並應注意車前狀況隨時採取必要之安全措施，以避免
    發生危險，且本案事故發生時，天氣晴朗、自然光線明亮、
    視距良好等情，有上開道路交通事故調查報告表㈠、本院勘
    驗監視器錄影畫面筆錄及原審勘驗擷圖、新北市政府警察局
    新店分局交通分隊道路交通事故照片，在卷可佐（見108偵4
    1、49-59、原審交易卷第59-65頁、本院卷第72頁），客觀
    上顯無不能注意之情事，被告僅須稍加注意確認是否有其他
    人於社區停車場出入口停等，自有充足時間得採適當安全措
    施，進行適當減速，甚或停下等待他人進入停車場後再右轉
    ，以避免肇禍。被告雖辯稱，事發地點並無廣角鏡，且當時
    天氣為陰天，又有牆柱與車道旁之機車擋住，視角不好，停
    車場入口處光線隱晦，其已經減速云云。然觀諸本院勘驗社
    區監視器錄影光碟之結果，本案事故發生之當日晴朗，且參
    以新北市政府警察局新店分局交通分隊所拍攝事故當日照片
    ，亦可見該日光線尚屬明亮，並無影響行車視線之情形，且
    被告既已知有牆柱與機車於前、停車場入口處昏暗不明，並
    自陳已居住於該社區7年（見原審交易字卷第173頁），則被
    告對於該社區停車場出入口因未設廣角鏡會影響視線乙節，
    理應知之甚詳。既然社區停車場出入口因未設廣角鏡會影響
    駕駛人之視線，且有牆柱在前、停車場入口處光線隱晦之情
    ，被告駕駛車輛時自應小心謹慎，避免因視線受影響以致發
    生車禍，被告未謹慎小心注意是否確實有人於社區停車場出
    入口處停等，而貿然右轉，未採取適當減速或完全停下，自
    有過失。被告雖尚辯稱：本案事故發生時為其首次使用社區
    之地下停車位，且多年來社區未於該處裝設廣角鏡，自是之
    前住戶認為沒必要云云，然被告於原審已陳稱：社區後來有
    於事發地點加裝廣角鏡，因為該處常發生不可避免之碰撞等
    語（見原審交易卷第133頁），被告所陳前後矛盾，足見被
    告上開所辯，為臨訟卸責之詞，不足採憑。
　㈥告訴人於107年12月29日11時32分許，確由其先生及被告陪同
    就醫，經醫生檢視治療，有天主教耕莘醫療財團法人耕莘醫
    院急診護理評估紀錄在卷可憑（見原審交易字卷第105頁）
    ，又該院診斷證明書「診斷」欄記載：「右側小腿挫傷之初
    期照護、右側膝部擦傷之初期照護（以下空白）」、「醫囑
    」欄記載：「此患者因上述疾病於民國107年12月29日到本
    院急診診治。宜多休息密切觀察，並改門診繼續追蹤。（以
    下空白）」（見108偵10147卷第19頁），亦足徵告訴人自發
    生事故後，迄至前往天主教耕莘醫療財團法人耕莘醫院初次
    接受治療之時間，均為同一日，二者相隔約分鐘，告訴人自
    本件事故發生至前往醫院驗傷之時間實屬密接乙節明確。再
    衡酌被告駕車行為具有過失，業經本院詳述如前，復參以本
    院勘驗社區之監視器錄影光碟筆錄：【11:05:28（即監視器
    畫面右上方所載之時間11：46：50）】畫面中可見肇事汽車
    停置於告訴人機車停等處之左後方，二車車距相近。【11:0
    5:28-11:05:29（即監視器畫面右上方所載之時間11：46：5
    1-11：46：52）】畫面中顯示汽車與機車發生碰撞，告訴人
    之機車受推移往畫面左方（即告訴人右方）移動，肇事汽車
    沒有移動位置；【11:05:30（即監視器右上方所載之時間11
    ：46：52）-影片結束】告訴人之機車於撞到畫面左側之牆
    柱並倒在告訴人雙腿之間，機車倒地後，告訴人雙手撐著牆
    柱立於原地，肇事汽車仍未有移動，至影片結束為止畫面中
    可見告訴人時而站立時而彎腰（見本院卷第72頁），據此，
    告訴人之機車遭被告駕駛之汽車自告訴人之左後方撞擊，則
    機車車體如有因而往右方傾斜，致告訴人右側下肢受有傷害
    ，亦與常情無違，益徵告訴人有右側小腿挫傷、右側膝部擦
    傷係因本件事故發生所致應屬無訛。是足認被告之過失駕駛
    行為與告訴人前述傷害結果之間，顯有相當因果關係灼明。
    被告辯稱事發當時告訴人並沒有說有受傷，並空言指摘診斷
    證明書與其他紀錄有多處矛盾衝突云云，與上開事證不符，
    實不足採。
　㈦至於被告請求本院將社區停車場出入口之監視器錄影檔案送
    請中華工商研究院做真偽鑑定，然就本案事故是否另有其他
    監視器錄影畫面檔案，經原審函詢新北市政府警察局新店分
    局，承辦員警關學鴻表示留存於交通分隊的影像畫面與陳報
    給本院的影像畫面一致，此有關學鴻之職務報告附卷可參（
    見原審交易字卷第89頁），且該監視器錄影檔案中之肇事車
    輛確為被告無訛，被告爭執監視器錄影檔案之真正，逕謂該
    監視器錄影檔案係他人偽造，洵無所據，業如前述，被告請
    求鑑定該監視器錄影檔案之真偽，實無調查之必要，應予駁
    回。
　㈧綜上，本件事證明確，被告犯行洵堪認定，應予依法論科。
二、論罪與刑之減輕事由：
  ㈠被告行為後，刑法第284 條規定業已於108 年5 月29日修正
    公布，應自108 年5 月31日生效。而修正前刑法第284條第1
     項之法定本刑為「處六月以下有期徒刑、拘役或五百元以
    下罰金。」，修正後刑法第284 條刪除第2 項，第1 項過失
    傷害罪之法定本刑為「處一年以下有期徒刑、拘役或十萬元
    以下罰金。」經比較新舊法以舊法有利於被告，依刑法第2 
    條第1 項前段之規定，自應適用修正前刑法第284 條第1 項
    之規定。
  ㈡核被告所為，係犯修正前刑法第284條第1項前段之過失傷害
    罪。又被告肇事後，雖就是否致生告訴人受傷之結果有所爭
    執，然於警員前往現場處理時，供認駕車發生事故並接受裁
    判，此有道路交通事故肇事人自首情形記錄表附卷可佐（見
    108偵10147卷第69頁），且其於偵審期間所為辯解，乃屬辯
    護權之正當行使，是堪認被告在有偵查犯罪職權之機關未發
    覺犯人為何人前，供認事故發生而為自首，且於事後接受審
    判，依刑法第62條前段規定，減輕其刑。
三、駁回上訴之理由：
　㈠原審以被告上開犯行事證明確，適用修正前刑法第284條第1
    項前段，刑法第2條第1項前段、第62條前段、第41條第1項
    前段，刑法施行法第1條之1第1項、第2項前段等規定，並以
    行為人之責任為基礎，審酌被告駕駛自用小客車上路，未注
    意車前人車動態，即貿然右轉，因而不慎發生車禍肇事之違
    反義務程度，及其犯後否認犯行，迄未與告訴人和解賠償損
    失之犯後態度，暨告訴人所受傷勢程度，兼衡被告自陳碩士
    之智識程度，從事金融資訊業，須負擔房貸、車貸且有子女
    須扶養之家庭經濟狀況等一切情狀（見原審交易字卷第173
    頁）等一切情狀，量處拘役40日，如易科罰金，以新臺幣1,
    000元折算壹日。經核認事用法均無違誤，量刑亦稱妥適。
　㈡被告否認犯行，除猶執前詞提其起上訴，業經本院指駁如前
    外，被告上訴意旨尚主張被告並不清楚同意之證據為何，且
    於原審亦已就刑事案件報告書等文件，根據告訴人所翻拍之
    監視錄影畫面所製作，顯有不可採信之情，原判決於法有違
    云云，原審判決業已於判決敘明援引作為認定被告有罪之供
    述證據與非供述證據具有證據能力之理由（見原審判決理由
    欄壹、二，第3-5頁），是被告執此上訴理由，難認有據。
    另被告上訴主張原審判決未敘明「被告並無不能注意之情事
    」云云，然原審判決亦已敘明依當時之情形，被告並無不能
    注意之情事（見原審判決理由欄貳、一、㈢倒數第7行），亦
    核與原審判決所引用之證據相符，且經本院綜合審酌本院勘
    驗監視器錄影光碟之結果、道路交通事故調查報告表㈠、新
    北市政府警察局新店分局交通分隊本案事故發生日所攝之照
    片，亦認定於本案事故發生之日，天氣晴朗，自然光線明亮
    、視距良好，客觀上並無不能注意之情事，且業經本院補充
    如前，是原審判決尚難認屬違法，被告上訴仍無理由。
　㈢綜上，被告執前開事由所提上訴，均無理由，應予駁回。
據上論斷，應依刑事訴訟法第368條，判決如主文。
本案經檢察官錢義達提起公訴，檢察官何嘉仁到庭執行職務。
中　　華　　民　　國　　109 　年　　7 　　月　　28　　日
                  刑事第四庭  審判長法　官  陳筱珮
                                    法　官  陳玉雲
                                    法　官  邱滋杉
以上正本證明與原本無異。
不得上訴。
                                    書記官  陳淑婷
中　　華　　民　　國　　109 　年　　7 　　月　　30　　日
附錄：本案論罪科刑法條全文　　　　　　　　　　　　　
修正前中華民國刑法第284條
因過失傷害人者，處6月以下有期徒刑、拘役或5百元以下罰金，
致重傷者，處1年以下有期徒刑、拘役或5百元以下罰金。
從事業務之人，因業務上之過失傷害人者，處1年以下有期徒刑
、拘役或1千元以下罰金，致重傷者，處3年以下有期徒刑、拘役
或2千元以下罰金。